臺灣屏東地方法院刑事判決　　　　　110年度交簡上字第112號
上　訴　人
即　被　告　潘秀琴


上列上訴人因過失傷害案件，不服本院簡易庭110 年度交簡字第
1208號中華民國110 年11月2 日第一審簡易判決（聲請簡易判決
處刑案號：110 年度調偵字第486 號），提起上訴，本院管轄之
第二審合議庭判決如下：
    主  文
上訴駁回。
    事  實  及  理  由
一、本案經審理結果，認原審簡易判決以被告潘秀琴（下稱被告
    ）所為係犯刑法第284 條前段之過失傷害罪，處有期徒刑4
    月，如易科罰金，以新臺幣1 千元折算1 日，其認事用法及
    量刑均無不當，應予維持，並引用原審簡易判決書所載之犯
    罪事實、證據及理由（如附件）。
二、被告雖以原判決量刑過重為由提起上訴，惟按關於刑之量定
    ，係實體法上賦予法院得為自由裁量之事項，如果法院已斟
    酌刑法第57條各款所列情狀，而未逾越法定刑度，或濫用其
    權限，即不得任意指摘為違法（最高法院72年台上字第6696
    號、75年台上字第7033號判例意旨參照）。又在同一犯罪事
    實與情節，如別無其他加重或減輕之原因，下級審法院量定
    之刑，亦無過重或失輕之不當情形，則上級審法院對下級審
    法院之職權行使，原則上應予尊重（最高法院85年度台上字
    第2446號判決意旨參照）。
三、經查，本件原判決量刑所依據之刑法第284 條前段規定，其
    法定刑為1 年以下有期徒刑、拘役或10萬元以下罰金。原審
    以被告於肇事後，有偵查犯罪權限之機關發覺其為肇事者前
    ，向前往現場處理之警員承認為肇事人，並願接受裁判，符
    合自首要件，先依刑法第62條前段規定，減輕其刑。復審酌
    被告駕車上路，本應謹慎注意遵守交通規則，竟於轉彎時未
    注意禮讓直行車先行，致告訴人徐宛筠受傷，又未能與告訴
    人達成和解，彌補告訴人所受損害；惟念被告事後坦承犯行
    ，態度尚可，且無前科紀錄，素行良好，暨兼衡告訴人所受
    傷勢、被告過失情節、智識程度及家庭經濟狀況等一切情狀
    ，量處有期徒刑4 月，並得以新臺幣1 千元折算1 日易科罰
    金，經核認事用法均無不當。至於被告上訴意旨雖以其於本
    件車禍事故中有過失，但其汽車未碰撞告訴人之機車，希望
    能從輕量刑云云。然查，告訴人徐宛筠曾指稱案發時伊騎乘
    之機車曾與被告之汽車右後車尾發生碰撞（見警卷第19頁、
    偵卷第12頁反面）；被告於警詢時亦自承車禍發生時有聽見
    碰撞聲（見警卷第11頁），足徵本件車禍時確有發生碰撞一
    情無訛。又參照案發現場照片（見警卷第65頁至第81頁）可
    知，告訴人騎乘之機車車頭毀損情形嚴重，衡情係因撞擊異
    物方會導致此種狀況。而案發時車禍發生地之路口，除被告
    駕駛之汽車外，別無其他異物，而被告汽車之右後車尾則有
    車體擦痕（見警卷第85、87頁之照片）。是以本件雖無監視
    器畫面影象可以認定本件車禍發生的真實情況，但仍可綜合
    上述證據，推認本件車禍有下列三種可能情況：⑴告訴人之
    機車於直行通過路口時，因閃避不及，直接碰撞轉彎中之被
    告汽車後倒地；⑵告訴人之機車於直行通過路口時，因閃避
    不及，擦撞轉彎中之被告汽車後，失控翻轉而撞擊地面；⑶
    告訴人之機車於直行通過路口時，為閃避轉彎中之被告汽車
    ，自身失去平衡而倒地撞擊地面。然而不論何者，告訴人之
    倒地受傷，皆與被告之違規左轉具有相當因果關係。故本件
    被告雖非於違規左轉中主動碰撞告訴人，然仍不影響被告應
    負擔之過失責任。此外，本件被告及告訴人於審理中對賠償
    金額之認知差距仍屬過大，故未達成和解（見本院簡上卷第
    37頁）。因此，於本院審理中，對同一犯罪事實與情節，並
    未發現或發生其他加重或減輕之原因，原審量定之刑，又已
    斟酌刑法第57條各款所列情狀，既未逾越法定刑度，亦無濫
    用其權限，致有過重或失輕之不當情形，依上開最高法院裁
    判意旨，本院就原審刑罰裁量權之行使，應予尊重，被告指
    摘原審量刑過重，為無理由，應予駁回。
據上論斷，應依刑事訴訟法第455 條之1 第3 項、第368 條、第
373 條，判決如主文。
中    華    民    國   111    年    1     月    20    日
                  刑事第一庭    審判長法  官  王以齊
                                      法  官  楊宗翰
                                      法  官  粘凱庭
以上正本證明與原本無異。
不得上訴。
　
中    華    民    國   111    年    1     月    20    日
                                      書記官  黃嘉慶
　
附件
　
臺灣屏東地方法院刑事簡易判決       110年度交簡字第1208號
聲  請  人  臺灣屏東地方檢察署檢察官
被      告  潘秀琴  女  民國00年0月00日生
                    身分證統一編號：Z000000000號
                    住屏東縣○○鄉○○路00號
上列被告因過失傷害案件，經檢察官聲請以簡易判決處刑（110
年度調偵字第486號），本院判決如下：
    主      文
潘秀琴犯過失傷害罪，處有期徒刑肆月，如易科罰金，以新臺幣
壹仟元折算壹日。
    事實及理由
一、本院認定被告潘秀琴之犯罪事實及證據，與檢察官聲請簡易
    判決處刑書之記載相同，茲引用之（如附件）。
二、論罪科刑：
  ㈠核被告所為，係犯刑法第284 條前段之過失傷害罪。
  ㈡又被告於肇事後，在具偵查犯罪權限之機關發覺其為肇事者
    前，於警方前往現場處理時，當場承認為肇事人，並願接受
    裁判乙節，有屏東縣政府警察局潮州分局交通分隊道路交通
    事故肇事人自首情形紀錄表1 紙在卷可查（見警卷第47頁）
    ，堪認符合自首之要件，爰依刑法第62條前段規定，減輕其
    刑。
  ㈢茲審酌被告駕車上路，本應謹慎注意遵守交通規則，以維護
    其他用路人之安全，竟於轉彎時未禮讓直行車先行，致告訴
    人徐宛筠受傷，所為誠屬不該，且迄今未能與告訴人達成和
    解，適度彌補告訴人所受之損害；惟念其犯後坦承犯行，態
    度尚可，且無前科紀錄，素行良好，有臺灣高等法院被告前
    案紀錄表在卷可稽，暨兼衡告訴人所受之傷勢、被告之過失
    情節、智識程度及家庭經濟狀況等一切情狀，量處如主文所
    示之刑，並諭知易科罰金之折算標準。
三、依刑事訴訟法第449 條第1 項前段、第3 項、第454 條第2
    項，刑法第284 條前段、第62條前段、第41條第1 項前段，
    刑法施行法第1 條之1 第1 項，逕以簡易判決處刑如主文。
四、如不服本判決，得於判決書送達之日起20日內，以書狀敘述
    理由（須附繕本），向本庭提出上訴。
本案經檢察官江怡萱聲請以簡易判決處刑。
中    華    民    國   110    年    11    月    2     日
                          簡易庭      法  官  涂裕洪
以上正本證明與原本無異。
如不服本件判決，得於判決書送達之日起20日內，以書狀敍述理
由(須附繕本)，向本庭提出上訴。
中    華    民    國   110    年    11    月    2     日
                                      書記官  黃振法
附錄本判決論罪科刑法條：
刑法第284條
因過失傷害人者，處1 年以下有期徒刑、拘役或10萬元以下罰金
；致重傷者，處3 年以下有期徒刑、拘役或30萬元以下罰金。
【附件】
臺灣屏東地方檢察署檢察官聲請簡易判決處刑書
                                    110年度調偵字第486號
    被      告  潘秀琴
　
上列被告因過失傷害案件，業經偵查終結，認為宜聲請以簡易判
決處刑，茲將犯罪事實及證據並所犯法條分敘如下：
        犯罪事實
一、潘秀琴於民國109 年11月2 日16時19分許，駕駛車牌號碼00
    0-0000號自用小客車，沿屏東縣潮州鎮潮州路台一線由北往
    南方向行駛，行經屏東縣潮州鎮潮州路台一線413.9 公里處
    與屏東縣潮州鎮四維路之交岔路口（下稱該處）正在左轉進
    入四維路時，本應注意汽車行駛至交岔路口，轉彎車應讓直
    行車先行，而依當時天候晴、日間自然光線、柏油路面乾燥
    、無缺陷、無障礙物、視距良好等並無不能注意之情事，竟
    疏未注意及此，貿然向左轉彎，適有徐宛筠騎乘車牌號碼00
    0-0000號普通重型機車，沿屏東縣潮州鎮潮州路台一線由南
    往北方向行駛，行經該處時，遭潘秀琴所駕駛前開車輛之右
    側車身不慎撞擊其所騎乘前開機車之前車頭，致其受有頭部
    挫傷、雙膝擦挫傷、右手掌第四掌骨骨折、右手第五指骨骨
    折、肝臟撕裂傷、胰臟挫傷之傷害。
二、案經徐宛筠訴由屏東縣政府警察局潮州分局報告偵辦。
        證據並所犯法條
一、上揭犯罪事實，業經被告潘秀琴於偵查中坦承不諱，核與證
    人即告訴人徐宛筠於警詢及偵查中之證述相符，且有道路交
    通事故現場圖、道路交通事故調查報告表㈠㈡、道路交通事
    故談話紀錄表、被告車籍資料、告訴人車籍資料、安泰醫療
    社團法人潮州安泰醫院普通（乙種）診斷證明書、屏基醫療
    財團法人屏東基督教醫院診斷證明書( 乙種) 、寶建醫療社
    團法人寶建醫院診斷證明書( 乙種) 、交通部公路總局高雄
    區監理所110 年4 月1 日高監鑑字第1100035910號函暨其所
    附交通部公路總局高雄區監理所屏澎區車輛行車事故鑑定會
    屏澎區0000000 案鑑定意見書各1 份、現場照片35張在卷可
    稽。按汽車行駛至交岔路口，轉彎車應讓直行車先行，道路
    交通安全規則第102 條第1 項第7 款定有明文。被告於前揭
    時地駕駛上開自用小客車，自應注意遵守前開規定，且依當
    時之天候晴、日間自然光線、柏油路面乾燥、無缺陷、無障
    礙物、視距良好等並無不能注意之情事，竟疏未注意及此，
    貿然向左轉彎，因而肇致本案車禍並使告訴人受有前開傷害
    ，被告駕車肇事之行為自有過失，且被告駕車肇事之過失行
    為與告訴人所受前開傷害間具有相當因果關係，被告犯嫌洵
    堪認定。
二、核被告所為，係犯刑法第284 條前段之過失傷害罪嫌。又被
    告於肇事後犯罪未被發覺前，向到場處理之員警坦承為肇事
    者而願受裁判之事實，有屏東縣政府警察局潮州分局交通分
    隊道路交通事故肇事人自首情形紀錄表1 紙附卷可稽，堪認
    符合自首之要件，請依刑法第62條前段之規定，減輕其刑。
三、依刑事訴訟法第451條第1項聲請逕以簡易判決處刑。
    此  致
臺灣屏東地方法院
中    華    民    國   110    年    6     月    23    日
                              檢  察  官  江怡萱
本件正本證明與原本無異
中    華    民    國   110    年    7     月    5     日
                              書  記  官  吳蓉蓉